# 或有对价

提问人：jangyanbo 时间：2020-07-06 17:27:00
陈老师好！假如甲公司向乙公司的股东收购了乙公司20%的股权，然后甲公司与乙公司的股东签订了或有对价协议（依据乙公司的未来三年的净利润约定的）
我的问题是乙公司的净利润是否属于衍生金融工具里边的金融因素！

回答人：chenyiwei
此类或有对价属于以公允价值计量且其变动计入损益的金融资产或金融负债。但因为对赌标的（被收购方的盈利）
不是交易双方完全不可控的，因此一般不认为这是衍生金融工具中的金融变量。